【裁判字號】    89,簡上,44
【裁判日期】    891031
【裁判案由】    給付工程款
【裁判全文】
臺灣桃園地方法院民事判決  八十九年度簡上字四四號
    上  訴  人  乙○○
    訴訟代理人  成介之律師
    被上訴人    甲○○
    訴訟代理人  賴彌鼎律師
右當事人間請求給付工程款事件，上訴人對於中華民國八十八年十二月十六日臺灣桃
園地方法院桃園簡易庭八十七年度簡字第五一０號第一審判決提起上訴，本院判決如
左：
    主      文
上訴駁回。
第二審訴訟費用由上訴人負擔。
    事      實
甲、上訴人方面：
一、聲明：求為判決：(一)原判決廢棄。(二)駁回被上訴人在第一審簡易之訴。
二、陳述：除與原判決記載相同者，茲引用之外，補稱：
    (一)原判決引用台灣省政府地政處土地測量局八十八年八月二十日之鑑定書為依據
      ，顯有錯誤。
    (二)對於原鑑定之實際面積並未算出，故有再測量之必要。
三、證據：除援用第一審所提證據外，聲請現場履勘，並再請八德地政事務所至現場
    測量鑑定面積。
乙、被上訴人方面：
一、聲明：求為判決：駁回上訴。
二、陳述：除與原判決記載相同者，茲引用之外，補稱：
    (一)上訴人之上訴並未提出任何新事事、新證據以實其說，其上訴顯無理由。
    (二)原測量並無違誤，無再測量之必要。
三、證據：援用第一審所提證據。
丙、本院依聲請至現場履勘並函請桃園縣八德地政事務所至現場測量鑑定。
    理      由
一、本件被上訴人起訴主張：上訴人於民國八十六年九月間因增建房屋之需，遂將坐
    落桃園縣八德市○○路五十二號房屋（下稱系爭建物）增建工程發包予被上訴人
    承攬施作，嗣被上訴人依約將系爭建物之工程竣工交付，惟上訴人卻遲不給付尾
    款新台幣（下同）二十七萬零七百元，屢經催討無效等情。上訴人則以：被上訴
    人施作之增建面積為一四八、二三平方公尺，合為四十四坪，以每坪三萬元計算
    ，工程總價款為一百三十四萬五千二百元，上訴人已給付一百三十萬元，而增建
    之房屋，部分未施工，上訴人自行僱工花費五萬元，部分有瑕疵，如上訴人自行
    修補，其費用亦足夠抵付尾款等語，資為抗辯。
二、本院查：
  (1)被上訴人主張於八十六年九月間承作上訴人之房屋增建工程等事實，業據提出房
    屋承建契約書影本及存證信函影本等為證。依上開房屋承建契約書第一條規定：
    承攬興建坪數以滴水坪計算，第四條規定：甲方（上訴人）應付之工程款依每坪
    三萬元正計算：：各層面積以實測為準，如有增減，雙方互相多退少補外，另壹
    樓加裝門窗各一個五千元，第八條規定：二樓廁所增建補三萬元正。契約末註：
    ：窗戶甲方自行負擔兩組六千元。足見兩造所訂增建房屋承攬費用之計算，係以
    實際增建之坪數，每坪三萬元計價至明。
  (2)而被上訴人承攬上訴人增建房屋之面積，經原審勘驗現場及囑託台灣省政府地政
    處土地測量局測量結果增建面積為一六八點五七平方公尺，即五Ｏ點九九坪，有
    台灣省政府地政處土地測量局八十八年八月二十日之鑑定書（含圖）在卷可稽。
    是原審即認上訴人應給付之增建工程面積之費用為一百五十二萬九千七百元（
    30000元乘以50.99等於0000000元）。另加裝一樓門窗五千元、二樓廁所增建三
    萬元、兩組窗戶六千元，總計工程款為一百五十七萬七百元，扣除上訴人已付之
    一百三十萬元，上訴人尚欠工程尾款為二十七萬零七百元。
  (3)嗣本院因上訴人聲請，再函請桃園縣八德地政事務所會同測量，並於八十九年七
    月二十日至現場履勘，由上訴人與被上訴人兩造共同指出房屋增建部分之界址，
    由桃園縣八德地政事務所測量，經其測量之結果，增建部分之面積，一樓為十、
    二一平方公尺、二樓為十二、二一平方公尺、三樓為八十七、九七平方公尺、四
    樓為五十五、九七平方公尺，合計為一六八、三六平方公尺，即五０、九三坪，
    有本院八十九年七月二十日之勘驗筆錄及上開地政事務所八十九年七月二十八日
    八九德地二字第八九二九三六號函覆本院之公文及所附土地複丈成果圖各在卷可
    稽。是本次測量之結果與前次測量之結果誤差為０、０六坪，屬測量儀器可容許
    之合理誤差範圍，足見原審之鑑定並無違誤，其依此計算增建房屋坪數費用，亦
    無錯誤之可言。
  (4)則上訴人仍執前詞，指摘原審所憑之鑑定結果有誤，即顯不足採信至明。又上訴
    人並未舉證證明施工之工程有何瑕疵之處，乃其空言主張施工有瑕疵，原審未加
    以採信，亦顯無不當之處甚明。
三、綜上所述，本件被上訴人主張依承攬契約請求給付工程尾款為可採，上訴人所辯
    為無可取。依兩造所定之契約約定，被上訴人自得請求上訴人再給付工程尾款甚
    明。從而，被上訴人本於工程承攬契約之法律關係，請求上訴人給付二十七萬零
    七百元，為有理由，應予准許。則原審判命上訴人如數給付，並准被上訴人提供
    擔保宣告假執行，於法並無違誤。上訴意旨指摘原判決不當，求予廢棄改判，為
    無理由，應予駁回其上訴。
四、據上論結，本件上訴為無理由，依民事訴訟法第四百三十六條之一第三項、第四
    百四十九條第一項、第七十八條，判決如主文。
中      華      民      國    八十九    年      十      月    三十一    日
                                            臺灣桃園地方法院民事第一庭
~B審判長法  官  陳添喜
~B      法  官  邱育佩
~B      法  官  潘進柳
右正本證明與原本無異。
本判決不得上訴。
中      華      民      國    八十九    年      十      月    三十一    日
~B法院  書記官  張淑美


司法院資訊處製作；財團法人民間司法改革基金會備份。
